gl_ES.aff
FLAG num
# No .dic inclúense dous lemas. O segundo lema e para a formación das formas
# verbais que levan un acento que non existe na raíz orixinal do verbo.
# Paradigma dos verbos regulares
#       varrer/210,212,212 e várrer/666,215
# Os verbos ler e crer son parcialmente irregulares na 1ª, 2ª e 3ª PS 
# e 3ª PP do Presente de Indicativo e na 1ª PS do Pretérito de Indicativo
# Os compostos de ler e crer e o sobreser presentan a mesma iregularidade
# aínda que varía a acentuación por ser os primeiros monosílabo.
#       ler/210,212,213 e lér/666,215
#       reler/210,212,214 e relér/666,215
#Segunda conxugación regular en construción intransitiva
SFX 410  Y    91     #Segunda conxugación regular
SFX 410  r    ndo    er	.	ds:xerundio
SFX 410  er    éndo/666,124,125    er	.	ds:xerundio + enclítico
SFX 410  er    ido/10,14    [^ao]er	.	ds:participio
SFX 410  er    ído/10,14    [ao]er	.	ds:participio
SFX 410  r    r/124    er	.	ds:infinitivo P1 / P3 [ + enclítico monosílabo]
SFX 410  er    ér/666,125    er	.	ds:infinitivo P1 / P3 + enclítico polisílabo
SFX 410  r    mos    er	.	ds:presente P4 / pretérito P4
SFX 410  er    émos/666,126,127    er	.	ds:presente P4 / pretérito P4 + enclítico
SFX 410  r    des    er	.	ds:presente P5
SFX 410  er    édes/666,128,129    er	.	ds:presente P5 + enclítico
SFX 410  er    ía/120,121,124,125    er	.	ds:copretérito P1 / P3 [ + enclítico]
SFX 410  er    ías/122,123    er	.	ds:copretérito P2 + enclítico
SFX 410  er    iamos    [^ao]er	.	ds:copretérito P4
SFX 410  er    iámos/666,126,127    [^ao]er	.	ds:copretérito P4 + enclítico
SFX 410  er    ïamos    [ao]er	.	ds:copretérito P4
SFX 410  er    ïámos/666,126,127    [ao]er	.	ds:copretérito P4 + enclítico
SFX 410  er    iades    [^ao]er	.	ds:copretérito P5
SFX 410  er    iádes/666,128,129    [^ao]er	.	ds:copretérito P5 + enclítico
SFX 410  er    ïades    [ao]er	ds:copretérito P5
SFX 410  er    ïádes/666,128,129    [ao]er	.	ds:copretérito P5 + enclítico
SFX 410  er    ían/124,125    er	.	ds:copretérito P6 + enclítico
SFX 410  0    ei/120    er	.	ds:futuro P1  [ + enclítico monosílabo]
SFX 410  0    éi/666,121    er	.	ds:futuro P1 + enclítico
SFX 410  0    as/666,122    er	.	ds:futuro P2 + enclítico monosílabo 
SFX 410  0    ás/123    er	.	ds:futuro P2 [ + enclítico polisílabo]
SFX 410  0    a/666,122,124    er	.	ds:futuro P3 + enclítico monosílabo
SFX 410  0    á/123,125    er	.	ds:futuro P3 [ + enclítico polisílabo]
SFX 410  0    emos    er	.	ds:futuro P4
SFX 410  0    émos/666,126,127    er	.	ds:futuro P4 + enclítico
SFX 410  0    edes    er	.	ds:futuro P5
SFX 410  0    édes/666,122,123    er	.	ds:futuro P5 + enclítico
SFX 410  0    an/666,124    er	.	ds:futuro P6 + enclítico monosílabo
SFX 410  0    án/125    er	.	ds:futuro P6 [ + enclítico polisílabo]
SFX 410  0    ía/120,121,124,125    er	.	ds:pospretérito P1 / P3 [ + enclítico]
SFX 410  0    ías/122,123    er	.	ds:pospretérito P2 [ + enclítico]
SFX 410  0    iamos    er	.	ds:pospretérito P4
SFX 410  0    iámos/666,126,127    er	.	ds:pospretérito P4 + enclítico
SFX 410  0    iades    er	.	ds:pospretérito P5
SFX 410  0    iádes/666,128,129    er	.	ds:pospretérito P5 + enclítico
SFX 410  0    ían/122,123,124,125    er	.	ds:pospretérito P6 [ + enclítico]
SFX 410  er    a    [^cuaos]er	.	ds:subxuntivo presente P1 / P3
SFX 410  cer    za    cer	.	ds:subxuntivo presente P1 / P3
SFX 410  guer    ga    guer	.	ds:subxuntivo presente P1 / P3
SFX 410  quer    ca    quer	.	ds:subxuntivo presente P1 / P3
SFX 410  er    a    [^e]ser	.	ds:subxuntivo presente P1 / P3
SFX 410  er    ea    sobreser	.	ds:subxuntivo presente P1 / P3
SFX 410  er    ia     [ao]er	.	ds:subxuntivo presente P1 / P3
SFX 410  er    as    [^cuaos]er	.	ds:subxuntivo presente P2
SFX 410  cer    zas    cer	.	ds:subxuntivo presente P2
SFX 410  guer    gas    guer	.	ds:subxuntivo presente P2
SFX 410  quer    cas    quer	.	ds:subxuntivo presente P2
SFX 410  er    as    [^e]ser	.	ds:subxuntivo presente P2
SFX 410  er    eas    sobreser	.	ds:subxuntivo presente P2
SFX 410  er    ias    [ao]er	.	ds:subxuntivo presente P2
SFX 410  er    amos    [^cuaos]er	.	ds:subxuntivo presente P4
SFX 410  er    ámos/666,126,127    [^cuao]er	.	ds:subxuntivo presente P4 + enclítico
SFX 410  cer    zamos    cer	.	ds:subxuntivo presente P4
SFX 410  cer    zámos/666,126,127    cer	.	ds:subxuntivo presente P4 + enclítico
SFX 410  guer    gamos    guer	.	ds:subxuntivo presente P4
SFX 410  guer    gámos/666,126,127    guer	.	ds:subxuntivo presente P4 + enclítico
SFX 410  quer    camos    quer	.	ds:subxuntivo presente P4
SFX 410  quer    cámos/666,126,127    quer	.	ds:subxuntivo presente P4 + enclítico
SFX 410  er    amos    [^e]ser	.	ds:subxuntivo presente P4
SFX 410  er    ámos/666,126,127    [^e]ser	.	ds:subxuntivo presente P4
SFX 410  er    eamos    sobreser	.	ds:subxuntivo presente P4
SFX 410  er    eámos/666,126,127    sobreser	.	ds:subxuntivo presente P4
SFX 410  er    iamos    [ao]er	.	ds:subxuntivo presente P4
SFX 410  er    iámos/666,126,127    [ao]er	.	ds:subxuntivo presente P4 + enclítico
SFX 410  er    ades    [^cuaos]er	.	ds:subxuntivo presente P5
SFX 410  er    ádes/666,128,129    [^cuao]er	.	ds:subxuntivo presente P5 + enclítico	
SFX 410  cer    zades    cer	.	ds:subxuntivo presente P5
SFX 410  cer    zádes/666,128,129    cer	.	ds:subxuntivo presente P5 + enclítico
SFX 410  guer    gades    guer	.	ds:subxuntivo presente P5
SFX 410  guer    gádes/666,128,129    guer	.	ds:subxuntivo presente P5 + enclítico
SFX 410  quer    cades    quer	.	ds:subxuntivo presente P5
SFX 410  quer    cádes/666,128,129    quer	.	ds:subxuntivo presente P5 + enclítico
SFX 410  er    ades    [^e]ser	.	ds:subxuntivo presente P5
SFX 410  er    ádes/666,128,129    [^e]ser	.	ds:subxuntivo presente P4
SFX 410  er    eades    sobreser	.	ds:subxuntivo presente P5
SFX 410  er    eádes/666,128,129    sobreser	.	ds:subxuntivo presente P5
SFX 410  er    iades    [ao]er	.	ds:subxuntivo presente P5
SFX 410  er    iádes/666,128,129    [ao]er	.	ds:subxuntivo presente P5 + enclítico
SFX 410  er    an    [^cuaos]er	.	ds:subxuntivo presente P6
SFX 410  cer    zan    cer	.	ds:subxuntivo presente P6
SFX 410  er    gan    guer	.	ds:subxuntivo presente P6
SFX 410  er    can    quer	.	ds:subxuntivo presente P6
SFX 410  er    an    [^e]ser	.	ds:subxuntivo presente P6
SFX 410  er    ean    sobreser	.	ds:subxuntivo presente P6
SFX 410  er    ian    [ao]er	.	ds:subxuntivo presente P6
SFX 410  r    de    er	.	ds:imperativo P5
SFX 410  er    éde/666,128,129    er	.	ds:imperativo P5 + enclítico

SFX 411  Y    10     #C2 regular
SFX 411  er    o    [^cuao]er	.	ds:presente P1
SFX 411  cer    zo    cer	.	ds:presente P1
SFX 411  guer    go    guer	.	ds:presente P1
SFX 411  quer    co    quer	.	ds:presente P1
SFX 411  er    io    [ao]er	.	ds:presente P1
SFX 411  r    s    er	.	ds:presente P2
SFX 411  er    e    er	.	ds:presente P3
SFX 411  r    n    er	.	ds:presente P6
SFX 411  er    ín/121   er	.	ds:pretérito P1 [ + enclítico polisílabo]
SFX 411  er    in/666,120    er	.	ds:pretérito P1 + enclítico monosílabo
